臺灣花蓮地方法院小額民事判決 
111年度花小字第5號
原      告  張正宗
訴訟代理人  張勝勛
被      告  黃柏村

訴訟代理人  陳文賢
上列當事人間請求侵權行為損害賠償事件，本院於民國111年2月
23日言詞辯論終結，判決如下：
    主  文
一、被告應給付原告新臺幣(下同)2,467元，及自民國(下同)110
    年11月23日起至清償日止，按年息百分之5計算之利息。
二、原告其餘之訴駁回。
三、訴訟費用1,000元由被告負擔。
四、本判決原告勝訴部分得假執行。
    理由要領
一、原告主張被告於民國108年11月1日16時35分許，駕駛車號00
    00-00號自小客貨車，在花蓮市○○路000號前，因倒車不慎撞
    擊停放在路邊、原告所有車號000-0000號自用小客貨車(103
    年7月出廠；下稱系爭車)，致系爭車受損，支出修理費6,80
    0元。依侵權行為之法律關係請求被告給付6,800元，及自起
    訴狀繕本送達翌日即110年11月23日(卷41頁)起至清償日止
    ，按年息百分之5計算之利息。
二、被告請求駁回原告之訴，辯稱：原告沒有提供修車的估價單
    ，請求6,800元無依據。原告提出之免用統一發票收據，所
    謂的塗裝費用4,800元已經超過一般廠的烤漆費用，保險桿
    拆裝1,600元也偏高，塑膠扣料主張零件折舊。
三、本院之判斷：經本院調閱車禍事故資料(卷49至75頁)及審酌
    原告提出之事證即道路交通事故當事人登記聯單、免用統一
    發票收據、行車執照(卷25、45、47頁)，堪信原告主張之事
    實為真實。系爭車禍事故的發生，是因為被告駕車於倒車時
    未注意其他車輛(道路交通安全規則第110條第2款規定)之過
    失所致，致系爭車前保險桿有刮痕(卷59、72頁照片編號7)
    ，被告應負全部過失責任。系爭車受損，原告因而支出維修
    費用6,800元，已提出免用統一發票收據為憑，應堪採信。
    汽車烤漆自出廠後即隨時日之增加而有所磨損甚至脫落，嗣
    經重新烤漆，又使原先已趨舊損之烤漆而煥然一新，其性質
    上與零件之更換係以新代舊類似，應將烤漆之折舊部分予以
    扣除。故前保塗噴(烤漆)4,800元、塑膠扣料(零件費用)400
    元，依民法第196條規定、最高法院77年度第9次民事庭會議
    決議(一)，應扣除折舊。系爭車自領照使用至車禍發生使用
    期間已逾5年，依平均法計算烤漆、零件費用扣除折舊後為8
    67元(計算式：〈4800＋400〉×1/6＝867，元以下四捨五入)，加
    上修復該車之拆裝修補(工資費用)1,600元，該車因毀損所
    減少之價額為2,467元(867＋1600＝2467)。此為本院准許原告
    依侵權行為法律規定請求之金額，逾此部分之請求即無理由
    應予駁回，並依民事訴訟法第436條之19第1項、第436條之2
    0規定判決如主文。
中　　華　　民　　國　　111 　年　　3 　　月　　4 　　日
                        臺灣花蓮地方法院花蓮簡易庭
                              法  官  楊碧惠
以上正本係照原本作成。
如不服本判決，應於送達後20日內，向本院提出上訴狀，並繳納
上訴審裁判費 (上訴狀須表明上訴理由並須按他造當事人之人數
附繕本)，如委任律師提起上訴者，應一併繳納上訴審裁判費。
對於小額程序之第一審判決之上訴，非以其違背法令之理由，不
得為之。且上訴狀內應記載表明（一）原判決所違背之法令及其
具體內容。（二）依訴訟資料可認為原判決有違背法令之具體事
實者。 
中　　華　　民　　國　　111 　年　　3 　　月　　4 　　日
                               書記官 吳琬婷